臺灣臺北地方法院民事裁定
111年度家暫字第136號
聲  請  人  陳明    

非訟代理人  陳淑芬律師
            翁呈瑋律師
應受監護宣  
告  之  人  陳元漢  

關  係  人  陳建川  

            陳必豪  
關  係  人  臺灣土地銀行股份有限公司忠孝分行
          
法定代理人  詹瑤娟  
關  係  人  第一商業銀行股份有限公司復興分行           
          
法定代理人  吳郁君  
關  係  人  台北富邦商業銀行股份有限公司大安分行        
          
法定代理人  林錫祥  
關  係  人  臺灣銀行股份有限公司館前分行 
          
法定代理人  洪財源    
關  係  人  華南商業銀行股份有限公司懷生分行            
          
法定代理人  洪明嫻  
關  係  人  中華郵政股份有限公司         
          
法定代理人  吳宏謀  
上列當事人間聲請監護宣告事件（本院111年度監宣字第208號）
，聲請人聲請暫時處分，本院裁定如下：
    主  文
本院一一一年度監宣字第二０八號監護宣告事件裁判確定或因其
  他事由終結前，就應受監護宣告之人陳元漢如附表所示之財產
  ，依如附件所示方式為暫時處分。
聲請人於本院一一一年度監宣字第二０八號監護宣告事件裁判確
  定或因其他事由終結前，得單獨辦理換發應受監護宣告之人陳
  元漢之中華郵政股份有限公司00000000000000帳號帳戶之印鑑
  、存摺及提款卡後，由聲請人持有，並由該帳戶支付應受監護
  宣告之人陳元漢之醫療照護及生活所需費用，且製作相關支付
  明細暨檢附相關單據。
聲請程序費用由聲請人負擔。
    理  由
按法院就已受理之家事非訟事件，除法律別有規定外，於本案
  裁定確定前，認有必要時，得依聲請或依職權命為適當之暫時
  處分。但關係人得處分之事項，非依其聲請，不得為之。關係
  人為前項聲請時，應表明本案請求、應受暫時處分之事項及其
  事由，並就得處分之事項釋明暫時處分之事由。第1 項暫時處
  分，得命令或禁止關係人為一定行為、定暫時狀態或為其他適
  當之處置。關於得命暫時處分之類型及其方法，其辦法由司法
  院定之，家事事件法第85條定有明文。次按暫時處分，非有立
  即核發，不足以確保本案聲請之急迫情形者，不得核發，家事
  非訟事件暫時處分類型及方法辦法第4 條亦有明文。衡諸暫時
  處分之立法本旨，係為因應本案裁定確定前之緊急狀況，避免
  本案請求不能或延滯實現所生之危害，是確保本案聲請之急迫
  性及必要性即為暫時處分之事由，應由聲請暫時處分之人，提
  出相當證據以釋明之。再按法院受理家事事件法第164 條第1 
  項第1 款監護宣告事件後，於為監護宣告或本案裁定確定前，
  得為下列之暫時處分：命關係人支付應受監護人維持適當生
  活及醫療所需之各項必要費用。命關係人協助使受監護人就
  醫所必要之一切行為。禁止關係人處分應受監護人之財產。
  保存應受監護人財產所必要之行為。其他法院認為適當之暫
  時性舉措。法院核發前項暫時處分，應審酌應受監護人之最佳
  利益，此觀家事非訟事件暫時處分類型及方法辦法第16條之規
  定即明。揆諸上開規範之立法意旨，乃基於家事非訟事件之職
  權性及合目的性，並為因應本案裁判確定前之緊急狀況，避免
  本案請求不能或延滯實現所生之危害。是暫時處分，若具備必
  要性外，並有非立即核發即不足以確保本案聲請之急迫情形時
  ，即得為之。又暫時處分之目的既在避免本案請求不能或延滯
   實現所生之危害，另參酌民事訴訟法第538條第1項、第3項規
  定，定暫時狀態之處分恆具規制性或滿足性之效力，自非不得
  為本案請求相同之暫時處分，最高法院106年度台抗字第851號
  裁判意旨可資參照。
聲請意旨略以：聲請人前於民國111年3月28日聲請宣告陳元漢
  為受監護宣告之人，經本院以111年度監宣字第208號事件（下
  稱系爭本案）受理，因關係人陳必豪私自取走陳元漢之存摺、
  印章及身分證，不當巨額提領陳元漢之存款，並在外兜售陳元
  漢之不動產等，有侵害陳元漢權益之虞，恐致陳元漢之財產無
  法妥當用以照顧陳元漢後續醫療養護等相關之支出，為保全陳
  元漢之利益，爰請求於系爭本案確定前，禁止陳元漢所有就如
  附表所示之不動產為讓與、出租（借）、設定負擔或其他處分
  行為；就陳元漢所有如附表所示之帳戶存款為提領、匯出、結
  清、動支、移轉或其他處分行為。
本院審酌於111年6月23日訊問陳元漢之精神狀況，其是否仍有
  能力處分資產，或委由他人代為保管，易生疑義，尚待本院調
  查認定，才能釋疑。又陳元漢目前之財產，為將來支付照顧醫
  療等費用所需，確有金額遭提領，應有立即核發如主文所示之
  暫時處分之急迫性與必要性。是聲請人之聲請，為有理由，應
  予准許。
中　　華　　民　　國　　111 　年　　10　　月　　11　　日
                  家事法庭    法    官    蘇珍芬
以上正本係照原本作成。
如對本裁定抗告須於裁定送達後10日內向本院提出抗告狀。
                              書 記 官    羅  蓉
中　　華　　民　　國　　111 　年　　10　　月　　11　　日
附件：
㈠禁止將如附表編號1至5所示之金融機構帳戶存款、存單為提領
  、匯出、結清、動支、移轉或其他處分行為。
㈡於聲請人辦理換發如附表編號6之印鑑、存摺及提款卡前，禁止
  將該帳戶之存款、存單為提領、匯出、結清、動支、移轉或其
  他處分行為。
㈢禁止處分如附表編號7至12所示之不動產。
附表：
編號 應受監護宣告之人陳元漢所有之財產 1 臺灣土地銀行股份有限公司忠孝分公司 000000000000帳號 2 第一商業銀行股份有限公司復興分公司 00000000000帳號 3 台北富邦商業銀行股份有限公司大安分公司000000000000帳號 4 臺灣銀行股份有限公司館前分公司 000000000000帳號 5 華南商業銀行股份有限公司懷生分公司 000000000000帳號 6 中華郵政股份有限公司 00000000000000帳號 7 臺北市○○區○○○路0段000巷0弄0號4樓 8 臺北市○○區○○○路0段00號14樓之2 9 臺北市○○區○○段○○段000地號 10 臺北市○○區○○段○○段00地號 11 臺北市○○區○○段○○段0000地號 12 臺北市○○區○○段○○段0000地號